【裁判字號】    99,抗,1130
【裁判日期】    990928
【裁判案由】    聲請撤銷緩刑
【裁判全文】
臺灣高等法院刑事裁定                  99年度抗字第1130號
抗  告  人
即  受刑人  甲○○
上列抗告人即受刑人因聲請撤銷緩刑案件，不服臺灣桃園地方法
院中華民國99年8 月26日裁定（99年度撤緩字第203 號），提起
抗告，本院裁定如下：
    主  文
抗告駁回。
    理  由
一、本件聲請人即台灣桃園地方法院檢察署檢察官聲請意旨（聲
    請案號：99年度執緩字第143 號、99年度執聲字第2006號）
    略以：受刑人甲○○因違反政府採購法案件，經台灣桃園地
    方法院於民國98年12月30日以97年度簡字第41號、98年度簡
    字第9號 （起訴案號：臺灣桃園地方法院檢察署94年度偵字
    第1032 9號、95年度偵字第11366 號）判處有期徒刑4 月，
    如易科罰金，以銀元300 元即新台幣900 元折算壹日，減為
    有期徒刑2 月，如易科罰金，以銀元300 元即新台幣900 元
    折算壹日，緩刑2 年，並應於判決確定之日起6 個月，內向
    公庫支付新臺幣（下同）5 萬元，於99年2 月3 日確定在案
    ，詎受刑人經臺灣桃園地方法院檢察署通知支付上開款項，
    卻未於99年8 月2 日期限前支付任何款項。核受刑人所為，
    已合於刑法第75條之1 第1 項第4 款所定得撤銷緩刑宣告之
    原因，且情節重大，爰依刑事訴訟法第476 條規定聲請撤銷
    緩刑等語。
二、本院查：
  (一)按緩刑宣告，得斟酌情形命犯罪行為人向公庫支付一定之金
    額；又受緩刑之宣告，而有違反刑法第74條第2 項第1 款至
    第8 款所定負擔情節重大者，足認原宣告之緩刑難收其預期
    效果，而有執行刑罰之必要者，得撤銷緩刑之宣告，刑法第
    75條之1 第1 項第4 款分別定有明文。又緩刑之宣告應撤銷
    者，由受刑人所在地或其最後住所地之地方法院檢察官聲請
    該法院裁定之，刑事訴訟法第476 條亦有明文。
  (二)本件受刑人甲○○前因違反政府採購法案件，經台灣桃園地
    方法院以97年度簡字第41號、98年度簡字第9 號（起訴案號
    ：臺灣桃園地方法院檢察署94年度偵字第10329 號、95年度
    偵字第11366 號）判處有期徒刑4 月如易科罰金，以銀元
    300 元即新台幣900 元折算壹日，減為有期徒刑2 月，如易
    科罰金，以銀元300 元即新台幣900 元折算壹日，緩刑2 年
    ，並應於判決確定之日起6 個月內，向公庫支付5 萬元，於
    99 年2月3 日確定等情，有上開刑事判決及本院被告前案紀
    錄表附卷可稽，且為受刑人所是認。上開確定案件經移送執
    行後，臺灣桃園地方法院檢察署檢察官分別依其居所「桃園
    縣中壢市○○路271 巷26弄15之2 號4 樓」及戶籍地「桃園
    縣平鎮市○○路○ 段80號」通知受刑人應於99年4 月30日上
    午9 時45分至臺灣桃園地方法院檢察署向公庫支付5 萬元，
    上開通知分別於99年4 月16日送達受刑人住居所時，因未獲
    會晤受刑人本人，亦無受領文書之同居人或受僱人，而各寄
    存送達於桃園縣政府警察局中壢分局中壢派出所、桃園縣政
    府警察局平鎮分局北勢派出所，並將送達通知書1 份黏貼於
    受刑人住居所門首，1 份置於受刑人住居所之信箱，即已分
    別於99年4 月26日（原裁定誤載為99年4 月16日，應予更正
    ）生合法送達之效力；然受刑人迄未前往臺灣桃園地方法院
    檢察署向公庫支付5 萬元一節，有臺灣桃園地方法院檢察署
    刑事執行案件進行單、送達證書在卷可按。是受刑人顯有違
    反刑法第74條第2 項第4 款所定負擔之情形。且經核認受刑
    人既未對台灣桃園地方法院97年度簡字第41號、98年度簡字
    第9 號刑事判決提起上訴，致該案因而確定，可徵受刑人已
    折服該案判決並對該判決所定之負擔條件予以認同，卻於嗣
    後無故不履行該判決依刑法第74條第2 項第4 款規定所宣告
    應向公庫支付5 萬元之負擔，足認其違反情節重大，且亦無
    從再預期受刑人將會恪遵相關法令規定，至為顯然。基此，
    原法院認為原宣告之緩刑難收其預期效果，而有執行刑罰之
    必要，爰准許檢察官之聲請，裁定撤銷受刑人緩刑之宣告。
    本院經核原法院裁定，並無違誤或不當。受刑人提起抗告意
    旨指稱：其並未收到執行通知云云，為無理由，應予駁回。
三、據上論結，應依刑事訴訟法第412條，裁定如主文。
中    華    民    國    99    年    9     月    28    日
                  刑事第九庭審判長法  官  陳貽男
                                  法  官  宋明蒼
                                  法  官  周盈文
以上正本證明與原本無異。
不得再抗告。
                                  書記官  張郁琳
中    華    民    國    99    年    9     月    28    日

司法院資訊處製作；財團法人民間司法改革基金會備份。
